【裁判字號】    95,訴,254
【裁判日期】    950918
【裁判案由】    違反毒品危害防制條例
【裁判全文】
臺灣新竹地方法院刑事判決               95年度訴字第254號
公  訴  人  臺灣新竹地方法院檢察署檢察官
被      告  甲○○
                    3號5樓
                    (現於台灣台中監獄苗栗分監執行中)
上列被告因違反毒品危害防制條例案件，經檢察官提起公訴（95
年度毒偵字第178號、第358號）及移送併案辦理 (95年度毒偵字
第768號)，本院適用簡式審判程序，判決如下：
    主      文
甲○○連續施用第一級毒品，處有期徒刑壹年，扣案第一級毒品
海洛因拾伍包（其中拾肆包淨重伍拾壹點零壹公克、空包裝重柒
點肆陸公克、壹包淨重拾柒點肆肆公克、空包裝重壹點零伍公克
）沒收銷燬，藥鏟壹支沒收；又連續施用第二級毒品，處有期徒
刑拾壹月，第二級毒品安非他命壹包 (毛重壹點陸公克)沒收銷
燬之、玻璃吸食器肆支沒收，應執行有期徒刑壹年拾月。扣案第
一級毒品海洛因拾伍包（其中拾肆包淨重伍拾壹點零壹公克、空
包裝重柒點肆陸公克、壹包淨重拾柒點肆肆公克、空包裝重壹點
零伍公克）、第二級毒品安非他命壹包 (毛重壹點陸公克)沒收
銷燬，藥鏟壹支、玻璃吸食器肆支沒收。
    事      實
一、甲○○於民國91年間因違反毒品危害防制條例案件，經本院
    裁定送觀察、勒戒後，認有繼續施用毒品傾向，再經本院以
    91年度毒聲字第364號裁定令入戒治處所施以強制戒治，於
    92年9月15日執行戒治完畢，經由本署檢察官於92年9月15日
    以92年度戒毒偵字第50號為不起訴處分確定。並曾因93年8
    月至94年8月間之施用毒品安非他命犯行，於94年8月24日經
    臺灣苗栗地方法院判處有期徒刑10月，經甲○○上訴，臺灣
    高等法院台中分院於94年12月7日判決駁回上訴確定。
二、詎甲○○仍不知悔改，自上開強制戒治執行完畢釋放後，於
    前次施用安非他命遭臺灣苗栗地方法院判決後，復另行起意
    ，5年內復基於施用第1級毒品之概括犯意，自94年9月27日
    起，至94年11月30日18時採尿前回溯26小時內，在其位於新
    竹縣竹東鎮○○路76號5樓之住處及其他不詳門牌地點，以
    將第一級毒品海洛因摻在香菸內，點燃後吸食其煙之方式，
    連續多次施用施用第1級毒品海洛因：復另行起意，基於施
    用第二級毒品之概括犯意，自94年9月27起，至95年1月14日
    止，其位於新竹縣竹東鎮○○路76號5樓之住處及其他不詳
    門牌地點，以將第二級安非他命置於吸食器內加熱，吸食其
    煙霧之方式，連續多次施用施用第二級毒品安非他命。嗣於
    94 年9月29日17時30分許，為警在新竹縣竹東鎮○○路76號
    1樓電梯口查獲，扣得其所有第一級毒品海洛因15包（其中
    14包淨重51.01公克、空包裝重7.46公克、1包淨重17.44公
    克、空包裝重1.05公克）、第二級毒品安非他命1包（毛重
    1.6公克）、供施用安非他命使用之玻璃吸食器4支、供施用
    海洛因使用之藥鏟1支。甲○○另因違反動產擔保交易法案
    件遭通緝，為警於94年11月30日15時5分許，在新竹縣竹東
    鎮○○路76號5樓緝獲，經其同意採尿檢驗後呈鴉片類、安
    非他命類陽性反應，始悉上情。
二、案經新竹市警察局、新竹市警察局第一分局及新竹縣警察局
    竹東分局分別報請檢察官偵查起訴及移送本院併案辦理。
    理  由
一、本件被告甲○○所犯非法施用第一級毒品罪、第二級毒品罪
    ，並非死刑、無期徒刑、最輕本刑為三年以上有期徒刑之罪
    ，或高等法院管轄第一審之案件，被告於本院審判程序進行
    中，就被訴事實為有罪之陳述，經本院合議庭認合於刑事訴
    訟法第273條之1第1項之規定，裁定進行簡式審判程序，合
    先敘明。
二、訊據被告對於在右開時、地，連續多次施用第一級毒品海洛
    因、第二級毒品安非他命遭警查獲之事實，業已於本院審理
    時坦承不諱，而被告於94年11月30日時所採驗尿液時所親自
    採取、封緘之尿液，經送驗結果確呈嗎啡陽性、安非他命陽
    性反應，被告於95年1月14日時所採驗尿液時所親自採取、
    封緘之尿液，經送驗結果確呈安非他命陽性反應，此有臺灣
    檢驗科技股份有限公司濫用藥物檢驗報告2紙附卷可稽 (95
    年度偵字第178號偵查卷8頁、95年度毒偵字第768號偵查卷
    第7頁)，被告所有毒品海洛因15包（其中14包淨重51.01公
    克、1包淨重17.44公克）、經送法務部調查局鑑驗結果，確
    含海洛因成份，有該局95年2月17日調科壹字第100002799號
    、第000000000號號鑑定通知書在卷可參，復有被告所有第
    二級毒品安非他命1包（毛重1.6公克）、供施用安非他命使
    用之玻璃吸食器4支、供施用海洛因使用之藥鏟1支，扣案可
    資佐證，是被告之前述自白核與事實相符，堪可採信。
三、再者，被告有事實欄一所載觀察勒戒、強制戒治執行完畢釋
    放之執行紀錄，有刑案資料查註紀錄表、全國施用毒品案件
    紀錄表、受觀察勒戒人毒品及前科紀錄簡列表、臺灣高等法
    院被告前案紀錄表等在卷可參，是被告係在強制戒治執行完
    畢釋放後5年內再犯前開施用一級及二級毒品罪，所為應依
    法論罪科刑。
四、論罪科刑：
（一）核被告所為，係犯毒品危害防制條例第10條第1項之施用
      第一級毒品罪、同條例第10條第2項之施用第二級毒品罪
      。其分別持有第一級毒品海洛因、第二級毒品安非他命之
      低度行為，各為其施用第一級毒品海洛因、第二級毒品安
      非他命之高度行為所吸收，皆不另論罪。
（二）按被告行為後，刑法第56條連續犯之規定，業於94年1月7
      日修正公布刪除，並於95年7月1日生效施行，被告犯行因
      修正後新法已刪除連續犯之規定，此刪除雖非犯罪構成要
      件之變更，但顯已影響行為人刑罰之法律效果，自屬法律
      變更，依新法第2條第1項規定，比較舊法之連續犯、新法
      之數罪併罰結果，應適用較有利於被告之行為時舊法（參
      照最高法院95年第8次刑事庭會議決議）。被告先後多次
      施用海洛因、安非他命行為，各時間緊接、手法雷同，所
      犯之罪名及基本犯罪構成要件均相同，顯係基於概括犯意
      反覆為之，皆為連續犯，應依修正前刑法第56條之規定，
      分別論以連續施用第一級毒品罪、連續施用第二級毒品罪
      ，各加重其刑。
（三）起訴書雖僅就被告於94年9月27日至94年11月30日18時許
      回溯前26、96小時內之某時，分別施用海洛因、安非他命
      犯行提起公訴，而被告至其後至95年1月14日施用安非他
      命犯行，因與起訴部分之施用第二級毒品部分，具有連續
      犯之裁判上一罪之關係，為起訴效力所及，本院自應併予
      審酌，附此說明。
（四）被告所犯之連續施用第一級毒品罪、連續施用第二級毒品
      罪，犯意各別，行為互殊，且犯罪構成要件不同，應予分
      論併罰。
（五）爰審酌被告無視法令之禁止，前已因施用毒品案件，經裁
      定送觀察、勒戒後，竟再度施用足以導致精神障礙及生命
      危險之成癮性毒品，兼以施用毒品所生危害以自戕健康為
      主，及其施用期間長短，事後坦承犯行等一切情狀，分別
      量處如主文所示之刑，並定其應執行之刑。另按被告行為
      後，刑法第51條第5款之規定，業於94年1月7日修正，並
      於95年7月1日生效施行，修正前刑法第51條第5款規定：
      「數罪併罰，分別宣告其罪之刑，依左列各款定其應執行
      者：... 五、宣告多數有期徒刑者，於各刑中之最長期以
      上，各刑合併之刑期以下，定其刑期。但不得逾20年」，
      修正後刑法第51條第5款規定：「宣告多數有期徒刑者，
      於各刑中之最長期以上，各刑合併之刑期以下，定其刑期
      。但不得逾30年」，茲因被告所定應執行之有期徒刑上限
      並未逾20年，是不論依修正前後之刑法第51條第5款規定
      而定其應執行刑，結果並無不同，為免新舊法律之割裂適
      用，依修正前刑法第51條第5款規定，定其應執行之刑。
三、沒收：
（一）扣案之第一級毒品海洛因15包（其中14包淨重51.01公克
      、空包裝重7.46公克、1包淨重17.44公克、空包裝重1.05
      公克）、第二級毒品安非他命1包（毛重1.6公克），核屬
      毒品危害防制條例所定之第一級毒品，應依毒品危害防制
      條例第18條第1項前段之規定，併予宣告沒收銷燬。
（二）另扣案之玻璃吸食器4支、藥鏟1支，均為被告所有、分別
      為施用安非他命及海洛因所用之物，業據被告於本院供承
      在卷，且依主刑所適用之有利於被告之舊法，即依修正前
      刑法第38條第1項第2款之規定，併予宣告沒收。
四、據上論斷，應依刑事訴訟法第273條之1第1項、第299條第1
    項前段，毒品危害防制條例第10條第1項、第10條第2項、第
    18條第1項前段，刑法第11條、第2條第1項、修正前第56條
    、修正前第51條第5款、修正前第38條第1項第2款，判決如
    主文。
本案經檢察官林鳳師到庭執行職務。
中    華    民    國    95    年    9     月    18    日
                          刑事第二庭法    官    王銘勇
以上正本證明與原本無異。
如不服本判決，應於判決送達後10日內向本院提出上訴狀 (應附
繕本)，上訴於臺灣高等法院。
中    華    民    國    95    年    9    月     18    日
                                    書 記 官    陳秀子
附錄論罪科刑法條：
毒品危害防制條例第10條：
施用第一級毒品者，處6月以上5年以下有期徒刑。
施用第二級毒品者，處3年以下有期徒刑。


司法院資訊處製作；財團法人民間司法改革基金會備份。
